#### Иследоание возможностей автоматизации сбора данных о доменах

### Цель работы

Собрать информацию о топ 15 доменах в категории Programming.

### Выбранные домены

1. Scratch.mit.edu
2. Python.org
3. Java.com
4. Codepen.io
5. Getbootstrap.com
6. Php.net
7. C-sharpcorner.com
8. Blender.org
9. Nodejs.org
10. Djangoproject.com
11. Eclipse.org
12. Asp.net
13. Newrelic.com
14. Jsfiddle.net
15. Sas.com

### Собираемые данные

1. Домен
2. IP
3. IP Netblock
4. Страна, город
5. Адрес
6. Телефон
7. Открытые порты
8. Используемые web-технологии на сайте

### Используемое ПО

1. Ubuntu 18.10
2. dig
3. whois
4. nmap
5. rappalyzer

## Варианты решения задачи
1. Собрать информацию вручную с помощью веб-браузера, инструментов whois, dig, nmap и т.д.
2. Использовать интегрированные инструменты такие как SpiderFoot, Maltego CE, Datasploit, Recon-ng
3. Самостоятельно разработать (для образовательных целей) автоматизированное решение для сбора информации.
В данной работе используется третий вариант решения задачи.

## Общий план выполнения

1. Написание функции/скрипта для сбора требуемой информации
2. Сбор информации по компаниям

## Ход работы
```{r, cache=TRUE}
library(tidyverse)
get_sum_df <- function(company_url) {
  country_state <- NA
  dig <- system2('dig', company_url, stdout = TRUE)
  ip <- dig %>%
    grep(pattern = company_url, value = TRUE) %>%
    str_extract(pattern = "\\b(?:[0-9]{1,3}\\.){3}[0-9]{1,3}\\b")
  ip <- ip[!is.na(ip)]
  
  whois <- system2('whois', ip[1], stdout = TRUE)
  phones <- whois %>%
    grep(pattern = "Phone", value = TRUE, ignore.case = TRUE) %>%
    str_squish() %>%
    str_split(pattern = " ") %>%
    data.table::transpose() %>%
    .[[2]] %>%
    unique() %>%
    str_c(collapse = " ")
  
  netblock <- whois %>%
    grep(pattern = "CIDR", value = TRUE, ignore.case = TRUE) %>%
    str_squish() %>%
    str_split(pattern = " ", simplify = TRUE) %>%
    .[-1] %>%
    str_c(collapse = " ")
  
  country <- whois %>%
    grep(pattern = "Country",
         value = TRUE,
         ignore.case = TRUE) %>%
    str_squish() %>%
    str_split(pattern = " ", simplify = TRUE) %>%
    .[-1]
  
  country_state <- whois %>%
    grep(pattern = "State",
         value = TRUE,
         ignore.case = TRUE) %>%
    str_squish() %>%
    str_split(pattern = " ", simplify = TRUE) %>%
    .[-1]
  if(length(country_state)==0) country_state <- NA
  
  address <- whois %>%
    grep(pattern = "address",
         value = TRUE,
         ignore.case = TRUE) %>%
    str_squish() %>%
    str_split(pattern = " ", simplify = TRUE) %>%
    .[-1] %>%
    str_c(collapse = " ")
  
  hosting <- whois %>%
    grep(pattern = "Hosting",
         value = TRUE,
         ignore.case = TRUE) %>%
    str_squish() %>%
    str_split(pattern = " ")
  hosting <- lapply(hosting, collapse = " ", str_c) %>%
    str_c(collapse = " ")
  
  nmap <-
    system2('nmap',
            args = c('-p', '22,21,80,443', ip[1]),
            stdout = TRUE)
  ports <- nmap %>%
    grep(pattern = "open",
         value = TRUE,
         ignore.case = TRUE) %>%
    str_squish() %>%
    str_split(pattern = " ") %>%
    data.table::transpose() %>%
    .[[1]] %>%
    str_c(collapse = " ")
  ip <- str_c(ip,collapse = ' ')

  company_sum <-
    data.frame(
      csum = c(
        company_url,
        ip,
        netblock,
        country,
        country_state,
        address,
        phones,
        hosting,
        ports
      ),
      row.names = c(
        'company_url',
        'ip',
        'netblock',
        'country',
        'country_state',
        'address',
        'phones',
        'hosting',
        'ports'
      )
    )
  company_sum
  
}

urls <- c("Scratch.mit.edu", "Python.org", 
          "Java.com", "Codepen.io", "Getbootstrap.com", 
          "Php.net", "C-sharpcorner.com", 
          "Blender.org", "Nodejs.org", 
          "Djangoproject.com", "Eclipse.org", 
          "Asp.net", "Newrelic.com", 
          "Jsfiddle.net", "Sas.com")
  
dfs <- lapply(urls, get_sum_df) # применение полученной функции к вектору, на выходе функции - список из одноколоночных датафреймов
result <- bind_cols(dfs) # объединение в один датафрейм

# задаем названия строк
row.names(result) <- c('company_url',
        'ip',
        'netblock',
        'country',
        'country_state',
        'address',
        'phones',
        'hosting',
        'ports'
      )
# задаем названия столбцов из первой строки полученного датафрейма (предварительно переведя в тип character)
colnames(result) <- map(result[1,],as.character) %>% unlist()
# удалим теперь первую строку таблицы - она дублирует названия столбцов
result <- result[-1,]
# Выводим таблицу
knitr::kable(result)
```

```{r, cache=TRUE}
library(rappalyzer)
rappalyze("Scratch.mit.edu")
rappalyze("Python.org")
rappalyze("Java.com")
rappalyze("Codepen.io")
rappalyze("Getbootstrap.com")
rappalyze("Php.net")
rappalyze("C-sharpcorner.com")
rappalyze("Blender.org")
rappalyze("Nodejs.org")
rappalyze("Djangoproject.com")
rappalyze("Eclipse.org")
rappalyze("Asp.net")
rappalyze("Newrelic.com")
rappalyze("Jsfiddle.net")
rappalyze("Sas.com")
```