---
title: "Исследование сетевых параметров публичных DNS серверов"
output: html_document
---


## Цель работы

Проанализировать сетевые параметры публичных DNS серверов, сделать мотивированный вывод о предпочтительных серверах

## Используемое ПО
1. Rstudio IDE
2. tracert/traceroute
3. ping
4. whois

## Варианты решения задачи
1. Решить задачу на Windows (с помощью утилиты tracert)
1. Решить задачу на Linux (с помощью утилиты traceroute)

## Ход работы

1. По исследуемым серверам собрать следующие данные:
  - маршрут
  - местоположение каждого узла маршрута к DNS-серверу
  - организацию, владеющую каждым узлом маршрута к DNS-серверу
  - среднюю RTT (round trip time) к DNS-серверу
2. Выделить те узлы маршрута, которые вносят наибольшую временную задержку при передаче
3. Сравнить сетевые параметры DNS серверов

## Исследуемые провайдеры DNS

1. Google Public DNS
2. Cloudflare DNS
3. OpenDNS
4. DNS вашего провайдера

## Содержание лабораторной работы:
### 1.Google Public DNS - 8.8.8.8
Google Public DNS — интернет-сервис корпорации Google.

Для начала определим доступность адреса
```{r cache=TRUE} 
system("ping 8.8.8.8",timeout = 5 , intern = TRUE)
```
Теперь определим маршрут
```{r cache=TRUE} 
system("tracert 8.8.8.8", intern = TRUE)
```

### Информационная таблица:
| № |Первый ping|Второй ping|Третий ping|Узел|Месторасположение| Организация| Средняя RTT|
|:-:|:---------:|:---------:|:---------:|:--:|:---------------:|:----------:|:----------:|
| 1|*     | *   | *   |  Request timed out.|
| 2| 3 ms | 3 ms| 3 ms|  10.133.0.1                                           |USA, Лос-Анджелес| Internet Assigned Numbers Authority |3|
| 3| 4 ms | 4 ms| 4 ms|  mpts-ss-51.msk.mts-internet.net [212.188.1.6]        |Москва| MTS / former ZAO MTU-Intel's p2p Network|4|
| 4| 4 ms | 4 ms| 4 ms|  mag9-cr01-be12.51.msk.mts-internet.net [212.188.1.5] |Москва| MTS / former ZAO MTU-Intel's p2p Network|4|
| 5| 4 ms | 4 ms| 4 ms|  72.14.223.72      |USA, Mountain View |Google LLC|4|
| 6| 6 ms | 5 ms| 5 ms|  108.170.250.34    |USA, Mountain View |Google LLC|5.3|
| 7| 18 ms|18 ms|18 ms|  216.239.50.46     |USA|Google LLC|18|
| 8| 19 ms|18 ms|18 ms|  216.239.54.50     |USA|Google LLC|18.3|
| 9|*     | *   | *   |  Request timed out.|
| 10|*    | *   | *   |  Request timed out.|
| 11|*    | *   | *   |  Request timed out.|
| 12|*    | *   | *   |  Request timed out.|
| 13|*    | *   | *   |  Request timed out.|
| 14|*    | *   | *   |  Request timed out.|
| 15|*    | *   | *   |  Request timed out.|
| 16|*    | *   | *   |  Request timed out.|
| 17|*    | *   | *   |  Request timed out.|
| 18|*    | *   | *   |  Request timed out.|
| 19|*    | *   | *   |  Request timed out.|
| 20|19 ms|18 ms|24 ms|  dns.google [8.8.8.8]|USA, Нью-Йорк|Google LLC|20.3|


### 2.Cloudflare DNS - 1.1.1.1
Cloudflare -предоставляют защиту для он-лайн сервисов от DDoS-атак путём фильтрации паразитного трафика на своих прокси-серверах.

Для начала определим доступность адреса
```{r cache=TRUE} 
system("ping 1.1.1.1",timeout = 5 , intern = TRUE)
```
Теперь определим маршрут
```{r cache=TRUE} 
system("tracert 1.1.1.1", intern = TRUE)
```

### Информационная таблица:
| № |Первый ping|Второй ping|Третий ping|Узел|Месторасположение| Организация| Средняя RTT|
|:-:|:---------:|:---------:|:---------:|:--:|:---------------:|:----------:|:----------:|
|  1|*    | *     | *    |  Request timed out.|
|  2| 3 ms| 3 ms  | 2 ms | 10.133.0.1                                           |USA, Лос-Анджелес| Internet Assigned Numbers Authority |2.6|
|  3| 4 ms| 4 ms  | 4 ms | mpts-ss-51.msk.mts-internet.net [212.188.1.6]        | Москва| MTS / former ZAO MTU-Intel's p2p Network|4|
|  4| 4 ms| 3 ms  | 4 ms | mag9-cr01-be12.51.msk.mts-internet.net [212.188.1.5] | Москва| MTS / former ZAO MTU-Intel's p2p Network|3.6|
|  5| 5 ms| 5 ms  | 5 ms | m9-cr04-be8.77.msk.mts-internet.net [212.188.54.213] | Москва| MTS / former ZAO MTU-Intel's p2p Network|5|
|  6| 4 ms| 4 ms  | 4 ms | m9-cr05-ae3.77.msk.mts-internet.net [195.34.53.185]  | Москва|MTS / former ZAO MTU-Intel's p2p Network|4|
|  7| 31 ms|23 ms | 25 ms| 172.68.8.254                                         | Ukraine, Киев |Cloudflare, Inc.|26.3|
|  8| 31 ms|29 ms | 29 ms| one.one.one.one [1.1.1.1]                            | Australia, Research| 	APNIC and Cloudflare DNS Resolver project| 29.6|


### 3.OpenDNS - 208.67.220.220
OpenDNS — интернет-служба, предоставляющая общедоступные DNS-серверы.

Для начала определим доступность адреса
```{r cache=TRUE} 
system("ping 208.67.220.220",timeout = 5 , intern = TRUE)
```
Теперь определим маршрут
```{r cache=TRUE} 
system("tracert 208.67.220.220", intern = TRUE)
```

### Информационная таблица:
| № |Первый ping|Второй ping|Третий ping|Узел|Месторасположение| Организация| Средняя RTT|
|:-:|:---------:|:---------:|:---------:|:--:|:---------------:|:----------:|:----------:|
| 1 |*      | *     | *     | Request timed out.|
|  2| 3 ms  | 3 ms  | 3 ms  | 10.133.0.1                                                 |USA, Лос-Анджелес| Internet Assigned Numbers Authority |3|
|  3| 4 ms  | 4 ms  | 4 ms  | mpts-ss-51.msk.mts-internet.net [212.188.1.6]              |Москва|MTS, former ZAO MTU-Intel's p2p Network|4|
|  4| 4 ms  | 4 ms  | 4 ms  | mag9-cr01-be12.51.msk.mts-internet.net [212.188.1.5]       |Москва|MTS, former ZAO MTU-Intel's p2p Network|4|
|  5| 4 ms  | 4 ms  | 4 ms  | a197-cr04-be10.77.msk.mts-internet.net [195.34.50.73]      |Москва|MTS PJSC |4|
|  6| 109 ms| 109 ms| 109 ms| che-cr02-ae1.63.sam.mts-internet.net [212.188.29.26]       |Москва|MTS, former ZAO MTU-Intel's p2p Network|109|
|  7| 35 ms | 35 ms | 34 ms | psshag-cr01-ae10.63.chel.mts-internet.net [212.188.42.130] |Москва|MTS, former ZAO MTU-Intel's p2p network|34.6|
|  8| 54 ms | 70 ms | 54 ms | bhm-cr01-ae12.74.nsk.mts-internet.net [195.34.50.154]      |Москва|MTS PJSC|59.3|
|  9| 109 ms| 109 ms| 109 ms| sem275-cr01-ae5.24.krsk.mts-internet.net [212.188.29.10]   |Москва|MTS, former ZAO MTU-Intel's p2p Network|109|
| 10| 109 ms| 109 ms| 109 ms| akd-cr01-ae8.38.irk.mts-internet.net [212.188.29.138]      |Москва|MTS, former ZAO MTU-Intel's p2p Network|109|
| 11| 109 ms| 110 ms| 109 ms| psskv-cr01-ae6.28.skv.mts-internet.net [212.188.28.213]    |Москва|MTS, former ZAO MTU-Intel's p2p Network|109.3|
| 12| 108 ms| 108 ms| 109 ms| teat-cr01-ae0.28.blag.mts-internet.net [212.188.2.106]     |Москва|MTS OJSC, former ZAO MTU-Intel's p2p Network |108.3|
| 13| *     | *     | *     | Request timed out.|
| 14| 240 ms| 240 ms| 241 ms| resolver1.opendns.com [208.67.220.220]                     |USA, San Francisco |Cisco OpenDNS, LLC |240.3|


### 4.MGTS - 62.112.96.14

Для начала определим доступность адреса
```{r cache=TRUE} 
system("ping 62.112.96.14",timeout = 5 , intern = TRUE)
```
Теперь определим маршрут
```{r cache=TRUE} 
system("tracert 62.112.96.14", intern = TRUE)
```

### Информационная таблица:
| № |Первый ping|Второй ping|Третий ping|Узел|Месторасположение| Организация| Средняя RTT|
|:-:|:---------:|:---------:|:---------:|:--:|:---------------:|:----------:|:----------:|
| 1 |*    | *   | *   |  Request timed out.|
|  2| 2 ms| 2 ms| 3 ms|  10.133.0.1        | USA, Лос-Анджелес| Internet Assigned Numbers Authority |2.3|
|  3| 4 ms| 4 ms| 4 ms|  10.215.240.105    | USA, Лос-Анджелес| Internet Assigned Numbers Authority |4|
|  4| *   | *   | *   |  Request timed out.|
|  5| 5 ms| 5 ms|15 ms|  10.215.240.109    | USA, Лос-Анджелес| Internet Assigned Numbers Authority |8.3|
|  6| 6 ms| 4 ms| 4 ms|  62.112.96.13      | Москва | MGTS adsl-rfc Client |4.6|
|  7| 4 ms| 4 ms| 4 ms|  62.112.96.14      | Москва | MGTS adsl-rfc Client |4|


```{r, echo=FALSE}
xt <- c(0,10,20,30,40,50,60,70,80,90,100,110,120,130,140,150,160,170,180,190,200,210,220,230,240)
yh <- c(0,0.5,1,1.5,2,2.5,3,3.5,4,4.5,5,5.5,6,6.5,7,7.5,8,8.5,9,9.5,10,10.5,11,11.5,12)
xx <- c(3,4,4,4,5.3,18,18.3,20.3)
yy <- c(1,2,3,4,5,6,7,8)
xxx <- c(2.6,4,3.6,5,4,26.3,29.6)
yyy <- c(1,2,3,4,5,6,7)
xxxx <- c(3,4,4,4,109,34.6,59.3,109,109,109.3,108.3,240.3)
yyyy <- c(1,2,3,4,5,6,7,8,9,10,11,12)
xxxxx <- c(2.3,4,8.3,4.6,4)
yyyyy <- c(1,2,3,4,5)
plot(yh,xt, main = "Сравнительная диаграмма RTT к серверам", xlab = "Шаг", ylab = "RTT",type = "n")
points(yy,xx,col = "red")
lines(yy,xx,col = "red")
points(yyy,xxx,col = "green")
lines(yyy,xxx,col = "green")
points(yyyy,xxxx,col = "blue")
lines(yyyy,xxxx,col = "blue")
points(yyyyy,xxxxx,col = "purple ")
lines(yyyyy,xxxxx,col = "purple ")
```

1. Цветовое обозначение:
  - Красный - Google Public DNS
  - Зеленый - Cloudflare DNS
  - Синий - OpenDNS
  - Фиолетовый - MGTS

## Оценка результата

На графике видно, что больше всего времени потребовалось при обращении к OpenDNS, меньше всего - к MGTS.

## Вывод

DNS важна для работы Интернета, так как для соединения с узлом необходима информация о его IP-адресе, а для людей проще запоминать буквенные (обычно осмысленные) адреса, чем последовательность цифр IP-адреса.
В данной лабораторной работе мы рассмотрели параметры Google Public DNS, Cloudflare DNS, OpenDNS, MGTS.
